臺灣高等法院臺中分院刑事裁定　
111年度聲字第36號
聲  請  人  臺灣高等檢察署臺中檢察分署檢察官     
受  刑  人  黃俊富




上列聲請人因受刑人數罪併罰有二裁判以上，聲請定其應執行之
刑（聲請案號：110年度執聲字第1491號），本院裁定如下：
    主  文
黃俊富因犯如附表所示各罪所處之刑，應執行有期徒刑貳年伍月
。
    理  由
一、聲請意旨略以：受刑人黃俊富因加重詐欺等數罪，先後經判
    決確定如附表所示，應依刑法第53條、第51條第5款規定，
    定其應執行之刑，爰依刑事訴訟法第477條第1項聲請裁定等
    語。
二、按裁判確定前犯數罪者，併合處罰之；又數罪併罰，有二裁
     判以上者，依刑法第51條規定，定其應執行之刑；而數罪
    併 罰，分別宣告其罪之刑，宣告多數有期徒刑者，於各刑
    中之 最長期以上，各刑合併之刑期以下，定其刑期，但不
    得逾30 年，刑法第50條第1項前段、第53條、第51條第5款
    分別定 有明文。按數罪併罰之定應執行之刑，係出於刑罰
    經濟與責罰相當之考量，並非予以犯罪行為人或受刑人不當
    之利益，為一種特別的量刑過程，相較於刑法第57條所定科
    刑時應審酌之事項係對一般犯罪行為之裁量，為定應執行刑
    之宣告，乃對犯罪行為人本身及所犯各罪之總檢視，除應考
    量行為人所犯數罪反應出之人格特性，並應權衡審酌行為人
    之責任與整體刑法目的及相關刑事政策，在量刑權之法律拘
    束性原則下，依刑法第51條第5款之規定，採限制加重原則
    ，以宣告各刑中之最長期為下限，各刑合併之刑期為上限，
    但最長不得逾30年，資為量刑自由裁量權之外部性界限，並
    應受法秩序理念規範之比例原則、平等原則、責罰相當原則
    、重複評價禁止原則等自由裁量權之內部抽象價值要求界限
    之支配，以使輕重得宜，罰當其責，俾符合法律授與裁量權
    之目的，以區別數罪併罰與單純數罪之不同，兼顧刑罰衡平
    原則（最高法院100年度台抗字第440號裁定意旨參照）。又
    酌定執行刑，審酌各罪間關係時，宜綜合考量數罪侵害法益
    之異同、對侵害法益之加重效應及時間、空間之密接程度，
    各罪間之獨立程度較高者，宜酌定較高之執行刑，但仍宜注
    意維持輕重罪間刑罰體系之平衡。行為人所犯數罪係侵害不
    可替代性或不可回復性之個人法益者，宜酌定較高之執行刑
    。民國107年8月7日司法院院台廳刑一字第1070021860號函
    訂定並自即日生效之「刑事案件量刑及定執行刑參考要點」
    第24、25點規定可供參考。再者，刑事訴訟法第370條第2項
    、第3項，已針對第二審上訴案件之定應執行之刑，明定有
    不利益變更禁止原則之適用。而分屬不同案件之數罪併罰，
    倘數裁判宣告數罪之刑，曾經分別定其執行刑，其後再依數
    罪併罰規定合併定其應執行刑，或一裁判宣告數罪之刑，曾
    經定其執行刑，再與其他裁判宣告之刑定其執行刑時，法理
    上均應同受此原則之拘束。亦即，上述另定之執行刑，其裁
    量所定之刑期，不得較重於原定執行刑之總和或原定執行刑
    加計宣告刑之總和。
三、經查，受刑人黃俊富所犯如附表所示加重詐欺等罪，各處如
    附表所示之刑，均經確定在案。而受刑人所犯如附表所示各
    罪（共4罪），曾經臺灣臺中地方法院以106年度訴字第2992
    號判決判處罪刑，上訴後，經本院以107年度上訴字第1418
    號判決撤銷改判，定應執行有期徒刑2年7月，再上訴後，復
    經最高法院以109年度台上字第5338號判決就附表編號4所示
    之罪撤銷發回更審，其他部分（即附表編號1-3，共3罪）則
    上訴駁回確定；又附表編號1-3所示各罪（共3罪），嗣經本
    院以110年度聲字第718號裁定定應執行有期徒刑2年確定，
    附表編號4所示之罪嗣經更審後，由本院以110年度上更一字
    第44號判決撤銷改判有期徒刑9月確定，有各該判決書、裁
    定及臺灣高等法院被告前案紀錄表在卷可稽。茲據檢察官聲
    請定應執行刑，本院審核認其聲請為正當，且受刑人經本院
    函詢對本件聲請定應執行意見，給予陳述意見機會，其於11
    1年1月7日收受本院函文後，並未具狀表示任何意見，有本
    院函文、送達證書及訴狀查詢紀表在卷可參（本院卷第147
    、149、151-153頁)。爰審酌受刑人所犯如附表所示各罪，
    均係參與同一詐欺集團擔任機房管理人後，於密接之時間所
    犯（106年4月間至同年8月間），犯罪手段、態樣相同、所
    侵害者同為財產法益，並非侵害不可代替或不可回復性之個
    人法益（參刑事案件量刑及定執行刑參考要點第24、25點）
    ，以及各罪依其犯罪情節所量定之刑，及前揭所述之比例原
    則、責罰相當原則等自由裁量權之内部性界限等情，合併定
    其應執行之刑如主文所示。
四、據上論斷，應依刑事訴訟法第477條第1項、刑法第53條、 
    第51條第5款，裁定如主文。
中　　華　　民　　國　　111 　年　　1 　　月　　24　　日
            刑事第十庭     審判長法　官   陳  宏  卿
                                 法　官   簡  芳  潔
                                 法　官   林  美  玲
以上正本證明與原本無異。
如不服本裁定，應於收受送達後5日內向本院提出抗告書狀（須
附繕本）。因疫情而遲誤不變期間，得向法院聲請回復原狀。

                                 書記官   趙  郁  涵
　　　　　　　　　　　　　　　　 
中　　華　　民　　國　　111 　年　　1 　　月　　24　　日
附表：受刑人黃俊富定應執行刑案件一覽表 
編      號  1 2 3 罪      名  加重詐欺 加重詐欺未遂 加重詐欺未遂 宣  告  刑  有期徒刑1年 有期徒刑10月 有期徒刑10月 犯 罪 日 期  106年4月19日 106年4月初某日至同年月30日 106年5月1日至同年8月10日 偵 查 機 關 年 度 案 號  臺中地檢106年度偵字第22393號等 臺中地檢106年度偵字第22393號等 臺中地檢106年度偵字第22393號等 最後 事實審 法院 中高分院 中高分院 中高分院  案號 107年度上訴字第1418號 107年度上訴字第1418號 107年度上訴字第1418號  判決 日期 108年12月4日 108年12月4日 108年12月4日 確定 判決 法院 最高法院 最高法院 最高法院  案號 109年度台上字第5338號 109年度台上字第5338號 109年度台上字第5338號  判決確定日期  109年12月3日  109年12月3日  109年12月3日  是否為得易科罰金、易服社會勞動之案件  不得易科罰金 不得易服社會勞動 不得易科罰金 不得易服社會勞動 不得易科罰金 不得易服社會勞動 備       註  臺中地檢110年度執字第504號 臺中地檢110年度執字第504號 臺中地檢110年度執字第504號   編號1至3曾定應執行有期徒刑2年（臺中地檢110年度執更字第1951號）   
編      號  4 本欄空白 本欄空白 罪      名  加重詐欺未遂   宣  告  刑  有期徒刑9月   犯 罪 日 期  106年5月1日至同年8月10日   偵 查 機 關 年 度 案 號  臺中地檢106年度偵字第22393號等   最後 事實審 法院 中高分院    案號 110年度上更一字第44號    判決 日期 110年5月27日   確定 判決 法院 中高分院    案號 110年度上更一字第44號    判決確定日期  110年7月5日    是否為得易科罰金、易服社會勞動之案件  不得易科罰金 不得易服社會勞動   備       註  臺中地檢110年度執字第10533號